【裁判字號】    97,易,698
【裁判日期】    971219
【裁判案由】    竊盜
【裁判全文】
臺灣桃園地方法院刑事判決              97年度易字第698號
公  訴  人  臺灣桃園地方法院檢察署檢察官
被      告  乙○○
上列被告因竊盜案件，經檢察官聲請簡易判決處刑（97年度偵字
第12819 號）後，經本院認不宜以簡易判決處刑，改依通常程序
審理，被告於準備程序中就被訴事實為有罪之陳述，經本院裁定
進行簡式審判程序，茲判決如下：
    主  文
乙○○攜帶兇器竊盜，處有期徒刑陸月，扣案鴨嘴鉗壹支、老虎
鉗壹支及藍色背包壹只均沒收；又攜帶兇器竊盜，處有期徒刑陸
月，扣案鴨嘴鉗壹支、老虎鉗壹支、紅色背包壹只均沒收。應執
行有期徒刑拾月，扣案鴨嘴鉗壹支、老虎鉗壹支、藍色背包壹只
及紅色背包壹只均沒收。
    事  實
一、乙○○分別基於意圖為自己不法所有之犯意，先後為下列行
    為：
  (一)於民國97年5 月18日下午1 時許，攜帶其所有客觀上足以傷
    害人之生命、身體，可供兇器使用之鴨嘴鉗及老虎鉗各1 支
    ，前往桃園縣楊梅鎮○○路○ 段520 號工廠內，以上開鴨嘴
    鉗、老虎鉗剪斷該工廠所有之電線23公斤（聲請書誤為「20
    公斤」）後，予以竊取得逞，並將該電線連同鴨嘴鉗、老虎
    鉗等工具放置在其所有之藍色背包內，復接續竊取該工廠內
    所放置之白鐵門1 扇得手後，將該白鐵門搬出工廠放置在門
    外牆邊。
  (二)其後，乙○○隨即於同日下午1 時20分許，走至毗鄰之桃園
    縣楊梅鎮○○路○ 段536 號工廠內，持上開兇器老虎鉗、鴨
    嘴鉗各1 支竊取該工廠所有之電線1 綑（重量約2 公斤，價
    值約新台幣2 百元）得手後，即將該電線放入其在工廠內先
    占取得遭人棄置該處之紅色背包1 只內，並將上開藍色、紅
    色背包各1 只及其內電線、鴨嘴鉗、老虎鉗等物暫時放在上
    開536 號工廠地面，前往上開520 號工廠門外牆邊，將其上
    開竊得之白鐵門1 扇放在其所騎乘之機車上，載往同鎮○○
    街、金華街口之資源回收場意欲變賣之際，即為巡邏員警認
    為可疑而上前盤查，乙○○在警方未查知其涉犯上開2 次竊
    盜犯行前，主動供出其於上揭時地分別竊取電線23公斤、白
    鐵門1 扇及電線2 公斤等財物，帶同警方前往同鎮○○路○
    段536 號工廠內，查獲上揭乙○○所有供犯罪使用之鴨嘴鉗
    、老虎鉗各1 支及用以裝放竊得電線之藍色背包、紅色背包
    各1 只，並於事後接受裁判，警方始因此查悉上揭犯罪。
二、案經桃園縣政府警察局楊梅分局報告臺灣桃園地方法院檢察
    署檢察官偵查後聲請以簡易判決處刑，經本院認不宜以簡易
    判決處刑，改依通常程序審理。乙○○於準備程序中為有罪
    之陳述，經本院裁定行簡式審判程序。
    理  由
甲、程序方面：
一、按除簡式審判程序、簡易程序及第376 條第1 款、第2 款所
    列之罪之案件外，第1 審應行合議審判，96年7 月4 日修正
    公布之刑事訴訟法第284 條之1 定有明文。查本案被告乙○○涉犯竊盜案件，經檢察官提起公訴，其所犯為刑事訴訟法
    第376 條第2 款所列之罪，揆諸上開規定，第1 審無庸行合
    議審判，合先敘明。
二、次按被告以外之人於審判外之言詞或書面陳述，除法律有規
    定者外，不得作為證據。前項規定，於法院以簡式審判程序
    或簡易判決處刑者，不適用之，刑事訴訟法第159 條定有明
    文。查本案被告乙○○所涉犯之竊盜案件，經檢察官提起公
    訴，其於本院審理中就被訴事實為有罪之陳述，經法官告知
    簡式審判程序之旨，並聽取公訴人、被告之意見後，經本院
    裁定進行簡式審判程序，且無刑事訴訟法第159 條第1 項規
    定之適用，合先敘明。
乙、實體方面：
一、上開時地犯罪事實，業據被告乙○○於警詢、偵查中及本院
    審理中自白不諱，並經證人即上開520 號工廠管理人丙○○
    及上開536 號工廠所有人甲○○於警詢中指述工廠被竊盜之
    情形相符，且有警方查獲被告之搜索扣押筆錄暨扣押物品目
    錄表1 份、贓物認領保管單1 紙、桃園縣政府警察局楊梅分
    局代表管條1 紙、現場照片12幀及本院命警方拍攝之失竊地
    點照片5 幀等證據附卷可稽，且有被告持以竊盜之鴨嘴鉗、
    老虎鉗各1 支扣案可佐，互核均相符，由此足徵被告所為任
    意性自白，核與事實相符，足堪採信。是被告所涉上開2 次
    攜帶兇器竊盜犯行，均事證明確，洵堪認定，均應依法論科
    。
二、按刑法第321 條第1 項第3 款之攜帶兇器竊盜罪，所謂兇器
    之種類並無限制，凡客觀上足對人之生命、身體、安全構成
    威脅，具有危險性之兇器均屬之，且只須行竊時攜帶此種具
    有危險性之兇器為已足，並不以攜帶之初有行兇之意圖為必
    要。本案被告乙○○於上揭時地竊盜時所使用之鴨嘴鉗、老
    虎鉗各1 支，均為質地堅硬之鐵質器具，此觀諸卷附警方查
    扣物品照片即明（見97年度偵字第12819 號偵查卷第31頁下
    幅照片），審酌前開鴨嘴鉗、老虎鉗均為客觀上足以殺傷人
    之生命、身體，為具有危險性之兇器，故被告就此部分核係
    犯刑法第321 條第1 項第3 款之攜帶兇器竊盜罪。被告就上
    揭在520 號工廠內所為先後竊盜電線、白鐵門之舉動，係於
    密接時間，在同一地點所為之犯行，侵害法益同一，為接續
    犯，應僅論以一刑法第321 條第1 項第3 款之攜帶兇器竊盜
    罪，聲請簡易判決處刑書意旨就此部分認為被告係分別涉犯
    刑法第320 條第1 項普通竊盜罪（竊取白鐵門之部分）、第
    321 條第1 項第3 款之攜帶兇器竊盜罪（竊盜電線之部分）
    等數罪，尚有誤會，應以本院上開認定為當。被告所犯2 罪
    ，犯罪個別，行為互殊，顯係基於各別犯意為之，應分論併
    罰。另被告就上揭犯行，係在職司偵查權限之司法警察得悉
    各該案件之犯罪嫌疑人及犯罪事實前，主動供出其為下手實
    行犯罪之人乙節，除經被告於本院審理中陳明在卷外，並有
    桃園縣政府警察局楊梅分局楊梅派出所警員許偉琪所寫之偵
    辦乙○○竊盜案件備忘錄1 紙在卷可參（見同上卷第36頁）
    ，而上開2 間工廠管理人丙○○、甲○○均係經警方通知後
    始知工廠遭竊乙事，此觀諸證人丙○○、甲○○之警詢陳述
    亦明。審酌證人丙○○、甲○○均係在工廠已遭被告行竊後
    ，經警方盤查，並經被告主動坦承上揭竊盜犯行後，其等始
    知悉工廠遭竊情事，被告並於事後接受裁判，顯見被告就上
    揭2 次犯行，均合於刑法第62條第1 項之自首要件，爰各依
    法減輕其刑。爰審酌被告犯攜帶兇器竊盜罪之犯罪動機及目
    的均係為竊取他人物品變賣以換取金錢、犯罪之手段係以攜
    帶兇器方式竊盜2 次、被告之智識程度為國中畢業、生活狀
    況為未婚，為本院羈押前與弟弟同住，係從事水泥工、油漆
    工、臨時工維生、前有竊盜素行及其犯罪後坦承犯行不諱，
    犯罪後態度良好等一切情狀，分別量處如主文所示之刑，並
    定其應執行之刑，以示懲儆。至扣案鴨嘴鉗、老虎鉗各1 支
    ，均為被告所有用以犯上揭2 次竊盜犯行使用之物，而未扣
    案之藍色背包1 只則為被告所有供犯上揭事實欄「(一)」所載
    犯行使用之物，紅色背包1 只則為被告先占取得後用以犯上
    揭事實欄「(二)」所載犯行使用之物等情，業經被告陳明在卷
    ，查上開鴨嘴鉗、老虎鉗各1 支及藍色背包1 只，均為被告
    所有供犯罪使用之物，鴨嘴鉗、老虎鉗各1 支既均扣案，而
    上開藍色背包及紅色背包各1 只雖未扣案，然無證據證明已
    滅失，本院自得依刑法第38條第1 項第2 款規定均予宣告沒
    收。
三、臺灣桃園地方法院檢察署檢察官以97年度偵字第13884 號移
    送本院審理之被告於97年5 月18日下午1 時許竊盜桃園縣楊
    梅鎮○○路○ 段520 號工廠所有之白鐵門1 扇、電線20公斤
    等物乙案，與本案被告經起訴之上開事實欄「(一)」所載犯罪
    ，為被告及犯罪事實均相同之同一案件，自屬起訴效力所及
    ，本院自得併予審理之，附此敘明。
據上論斷，應依刑事訴訟法第284 條之1 、第273 條之1 第1 項
、第299 條第1 項前段，刑法第321 條第1 項第3 款、第62條第
1 項、第51條第5 款、第38條第1 項第2 款，刑法施行法第1 條
之1 第1 項、第2 項前段，判決如主文。
本案經檢察官陳國安到庭執行職務。
中    華    民    國    97    年    12    月    19    日
                  刑事第九庭      法  官  胡芷瑜
以上正本證明與原本無異。
如不服本判決應於收受判決後10日內向本院提出上訴書狀，並應
敘述具體理由。其未敘述上訴理由者，應於上訴期間屆滿後20日
內向本院補提理由書 (均須按他造當事人之人數附繕本)「 切勿
逕送上級法院」。
                                  書記官  張懿昀
中    華    民    國    97    年    12    月    19    日
附錄論罪科刑依據之法條：
刑法第321條（加重竊盜罪）
犯竊盜罪而有左列情形之一者，處 6 月以上、 5 年以下有期徒
刑：
一、於夜間侵入住宅或有人居住之建築物、船艦或隱匿其內而犯
    之者。
二、毀越門扇、牆垣或其他安全設備而犯之者。
三、攜帶兇器而犯之者。
四、結夥三人以上而犯之者。
五、乘火災、水災或其他災害之際而犯之者。
六、在車站或埠頭而犯之者。
前項之未遂犯罰之。


司法院資訊處製作；財團法人民間司法改革基金會備份。
